臺灣桃園地方法院刑事判決　　　　　　99年度審訴字第2117號
公　訴　人　臺灣桃園地方法院檢察署檢察官
被　　　告　陳漢熹
選任辯護人　陳志律師
被　　　告　陳宏嘉
選任辯護人　陳志律師
　　　　　　陳孟彥律師
　　　　　　黃佩琦律師
上列被告因違反醫師法等案件，經檢察官提起公訴（98年度偵字
第28531 號），被告於準備程序進行中為有罪陳述，經本院合議
庭裁定由受命法官獨任進行簡式審判程序，判決如下：
    主  文
陳漢熹共同未取得合法醫師資格，擅自執行醫療業務，處有期徒
刑捌月，減為有期徒刑肆月，如易科罰金，以銀元佰元即新臺
幣玖佰元折算壹日。緩刑貳年，並應於緩刑期間內向公庫支付新
臺幣壹拾捌萬元。
陳宏嘉共同未取得合法醫師資格，擅自執行醫療業務，處有期徒
刑捌月，減為有期徒刑肆月，如易科罰金，以銀元佰元即新臺
幣玖佰元折算壹日。緩刑貳年，緩刑期間付保護管束，並應向公
庫支付新臺幣壹拾伍萬元，且向指定之政府機關、政府機構、行
政法人、社區或其他符合公益目的之機構或團體提供陸拾小時之
義務勞務。
    事  實  及  理  由
一、被告所犯之罪，為死刑、無期徒刑、最輕本刑3 年以上有期
    徒刑或高等法院管轄第一審案件以外之罪，而被告於本院準
    備程序進行中，就被訴事實為有罪之陳述，經本院告知簡式
    審判程序意旨，並聽取公訴人、被告及辯護人之意見後，依
    刑事訴訟法第273 條之1 第1 項之規定，裁定依簡式審判程
    序審理。
二、犯罪事實：
    陳漢熹係址設桃園縣中壢市○○○路○段142 號2 樓之「永
    仁診所」負責醫師，並與中央健康保險局簽約為健保特約醫
    事服務機構，辦理全民健康保險醫療業務，本應依實際門診
    之情形，向中央健康保險局申請給付，且明知桃園縣中壢市
    ○○○路二段142 號1 樓之「永元藥師藥局」負責藥師陳宏
    嘉並未取得合法醫師資格，不得擅自執行醫療業務，陳宏嘉
    治療之病患不得向中央健康保險局申請醫療給付，兩人竟意
    圖為自己不法之所有，基於共同基於違反醫師法、行使偽造
    私文書、行使業務上登載不實文書、詐欺取財之概括犯意聯
    絡，在如附表一、二所示之就醫日期，由陳宏嘉為如附表一
    、二所示之就診病患執行診察、處方、用藥等醫療行為，而
    擅自執行醫療業務，復以陳漢熹名義或冒用蕭四美醫師名義
    製作處方箋，並將此不實看診事項登載於其上，其中一份交
    由就診病患收執而行使之，另一份則附於永仁診所診療紀錄
    單上（均未扣案），並蓋用陳漢熹醫師章或盜蓋蕭四美醫師
    章，用以表示上述病患係由陳漢熹或蕭四美親自診療，其後
    並由不知情之診所護士按月依上開診療紀錄單所載內容製作
    「中央健保局特約醫事服務機構門診處方及治療明細（下稱
    處方及治療明細）」及「中央健保局特約醫事服務機構門診
    醫療費用申請總表（下稱申請總表）」之不實電磁紀錄等業
    務文書，再據以製作媒體申報磁片，並委由不知情之委辦業
    者持向中央健康保險局申報後請領健保醫療給付，致使健保
    局承辦人員陷於錯誤，而支付診療費共計新台幣（下同）1
    萬6,705 元（起訴書誤載為1 萬6, 665元，予以更正），足
    生損害於蕭四美本人及中央健康保險局對於健保醫療給付及
    管理之正確性。案經法務部調查局桃園縣調查站報告臺灣桃
    園地方法院檢察署檢察官偵查起訴。
三、認定被告犯罪所憑之證據：
  (一)被告陳漢熹及陳宏嘉於本院準備程序及審理中之自白。
  (二)證人韓趙春桂、邱清正、黃秀香、陳淑真、黃正榮、吳秋英
    、蕭四美及簡玉蘭於調查局之證述及偵查中之證述，證人范
    婷及邱美玲於調查局之證述。
  (三)中央健康保險局北區分局函暨附件健保局保險對象（即如附
    表一所示之就診病患）門診就醫紀錄明細表8 份、永仁診所
    偽以韓趙春桂等8 人（即如附表一所示之就診病患）名義詐
    欺健保費明細表1 份、永仁診所負責醫師於住院期間95年4
    月29日至95年5 月1 日向中央健保局北區分局申報醫療費用
    明細資料（如附表二）1 份、中央健康保險局北區分局與壢
    新醫院連繫單暨附件被告陳漢熹於95年4 月29日至95年5 月
    1 日住院期間之入出院病摘及護理紀錄1 份，蕭四美醫生離
    職證明書及永仁診所於93年10月28日至95年7 月12日間醫事
    人員查詢紀錄各1 紙。
四、按刑法業於95年7 月1 日施行，修正後刑法第2 條第1 項之
    規定：「行為後法律有變更者，適用行為時之法律。但行為
    後之法律有利於行為人者，適用最有利於行為人之法律」，
    係規範行為後法律變更所生新舊法比較適用之準據法，於新
    法施行後，應適用新法第2 條第1 項之規定，為「從舊從輕
    」之比較；比較時應就罪刑有關之共犯、未遂犯、想像競合
    犯、牽連犯、連續犯、結合犯，以及累犯加重、自首減輕暨
    其他法定加減原因（如身分加減）與加減例等一切情形，綜
    其全部罪刑之結果而為比較（最高法院95年第8 次刑事庭會
    議決議參照）。查被告陳漢熹及陳宏嘉於95年5 月間行為後
    ，有下列規定之修正：
  (一)罰金刑之計算單位及處罰部分：刑法施行法增訂第1 條之1
    ：「中華民國94年1 月7 日刑法修正施行後，刑法分則編所
    定罰金之貨幣單位為新臺幣。94年1 月7 日刑法修正時，刑
    法分則編未修正之條文定有罰金者，自94年1 月7 日刑法修
    正施行後，就其所定數額提高為三十倍。但72年6 月26日至
    94年1 月7 日新增或修正之條文，就其所定數額提高為三倍
    。」，則刑法第215 條及同法第339 條第1 項規定之罰金部
    分，應認亦隨同修正。因罰金罰鍰提高標準條例已廢止，且
    刑法施行法第1 條之1 僅係規範如何將刑法分則罰金刑之單
    位由「銀元」轉換為「新臺幣」，未就各該分則之實際內涵
    加以變更，故就修正之罰金刑最高度部分，不生新舊法比較
    問題而應直接適用裁判時法。惟因修正後刑法第33條第5 款
    已將罰金刑科處1 元以上調整為新臺幣1 千元以上，以百元
    計算之，經比較修正前後規定之罰金刑，就修正之罰金刑最
    低度部分，行為時法較有利於被告。
  (二)共犯部分：修正前刑法第28條之規定為「二人以上共同實施
    犯罪之行為者，皆為正犯。」，修正施行後之規定則為「二
    人以上共同實行犯罪之行為者，皆為正犯。」。揆諸本條之
    修正理由係為釐清陰謀共同正犯、預備共同正犯、共謀共同
    正犯是否合乎本條規定之正犯要件。而本案被告二人所犯前
    揭犯行，既屬實行犯罪行為之正犯，不論依修正前刑法第28
    條或修正後刑法第28條之規定，均為共同正犯，依前揭最高
    法院刑事庭會議決議，自應適用裁判時刑法第28條之規定。
  (三)關於無身分或其他特定關係之共犯部分：修正前刑法第31條
    第1 項規定為「因身分或其他特定關係成立之罪，其共同實
    施或教唆幫助者，雖無特定關係，仍以共犯論」，修正後則
    將「實施」修正「實行」，其效果與前述共犯部分相同。另
    修正後增別但書「但得減輕其刑」等文字，則以修正前規定
    ，較不利於被告陳宏嘉。
  (四)連續犯部分：修正前刑法第56條連續犯之規定，業於94年2
    月2 日修正廢除，並於95年7 月1 日施行，此條文廢除雖非
    犯罪構成要件之變更，但顯已影響行為人刑罰之法律效果，
    自屬法律有變更。查被告陳漢熹及陳宏嘉上開數次偽造私文
    書、偽造準私文書、行使偽造準私文書、業務上準文書登載
    不實及行使業務登載不實準文書之犯行，依修正前刑法連續
    犯之規定應各以一罪論，而依新刑法規定則應將多次犯行分
    論併罰，比較新舊法結果，以舊刑法較有利於被告，自應適
    用修正前刑法第56條之規定。
  (五)牽連犯部分：修正後刑法第55條業已廢除牽連犯之規定，故
    犯一罪而其方法或結果之行為犯他罪名者，依修正前刑法第
    55 條 後段規定，認屬牽連犯，應從一重處斷；但依修正後
    刑法第55條後段規定，則已無牽連犯可資適用，即應將各該
    犯行以數罪併合處罰。是以適用修正前關於牽連犯之規定，
    自係較為有利。
  (六)易科罰金之折算標準部分：如依修正前刑法第41條第1 項及
    廢止前罰金罰鍰提高標準條例第2 條之規定，應以銀元3 百
    元即新臺幣9 百元折算1 日，惟若依修正後刑法第41條第1
    項前段之規定，應以新臺幣1 千元、2 千元或3 千元折算1
    日，經比較新舊法結果，以行為時法較有利於被告。
  (七)綜上法律修正前、後之比較，揆諸前揭最高法院決議及刑法
    第2 條第1 項所定之「從舊從輕」原則，雖修正後刑法第31
    條第1 項但書「得減輕其刑」之規定有利於被告陳宏嘉，惟
    此部分僅屬得減輕而非必減，且修正前刑法第55條後段牽連
    犯之規定及同法第56條連續犯之規定，均較有利於被告二人
    ，是綜合比較此部分變更結果且整體適用法律，應依修正後
    刑法第2 條第1 項前段規定，適用上開此部分之行為時法律
    。
  (八)至緩刑屬刑罰權執行之規範事項，並非刑罰權形成之規範事
    項，其宣告應適用修正後刑法第74條之規定，無庸為修正前
    後法律之比較（最高法院95年第8 次刑事庭會議決議意旨參
    照）。
五、按醫療業務係指以醫療行為為職業而言，不問是主要業務或
    附屬業務，凡職業上予以機會，為非特定多數人所為之醫療
    行為均屬之。且醫療業務之認定，並不以收取報酬為其要件
    。上揭所稱醫療行為，係指凡以治療、矯正或預防人體疾病
    、傷害、殘缺為目的，所為的診察、診斷及治療；或基於診
    察、診斷結果，以治療為目的，所為的處方、用藥、施術或
    處置等行為的全部或一部的總稱，且此一定義，於醫師、中
    醫師、牙醫師均適用之（行政院衛生署83年11月28日衛署醫
    字第83068006號函、85年7 月18日醫署醫字第85038723號函
    參照）。次按刑事法若干犯罪行為態樣，本質上原具有反覆
    、延續實行之特徵，立法時既予特別歸類，定為犯罪構成要
    件之行為要素，則行為人基於概括之犯意，在密切接近之一
    定時、地持續實行之複次行為，倘依社會通念，於客觀上認
    為符合一個反覆、延續性之行為觀念者，於刑法評價上，即
    應僅成立一罪，俾免有重複評價、刑度超過罪責與不法內涵
    之疑慮；學理上所稱「集合犯」之職業性、營業性或收集性
    等具有重複特質之犯罪均屬之，例如經營、從事業務、收集
    、販賣、製造、散佈等行為概念者是（95年度臺上字第1079
    號判決參照）。而醫師法第28條之罪，在性質上原即具有反
    覆性，且係在密切接近之一定時間及空間內反覆從事性質類
    似之犯行，於行為概念上，應認屬「職業性」或「營業性」
    之包括的一罪。再按刑法第31條第1 項，限於因身分或其他
    特定關係成立之罪，其無特定關係之人與之共犯別無處罰法
    條時，始有其適用。如非基於身分或特定關係之犯罪行為，
    共同正犯間之處罰，並無適用本條之必要。又醫師法第28條
    第1 項前段之罪，以未有合法醫師資格，為犯罪構成要件之
    一，並非因身分或其他特定關係而成立之犯罪（最高法院86
    年度台非字第214 號判決意旨參照）。故被告陳漢熹雖具有
    醫師資格，惟其使無醫師資格之陳宏嘉非法擅自從事於醫療
    業務之執行，自均成立醫師法第28條前段之罪之共同正犯。
    又檢察官就被告陳宏嘉為附表二所示病患看診乙節，雖未細
    指，惟檢察官係就被告等自93年11月間起至95年5 月間止違
    反醫師法之犯行起訴，而醫師法第28條前段之罪，在性質上
    原即具有反覆性，且係在密切接近之一定時間及空間內反覆
    從事性質類似之犯行，在行為概念上，應認屬「職業性」或
    「營業性」之包括的一罪，已如前述，是本院自得並予審究
    ，附此敘明。
六、次按醫師法第12條規定，醫師執行業務時，應製作病歷，記
    載病人治療情形，故病歷記載係屬醫師業務範疇；再按醫師
    處方時，應於處方箋處載明醫師姓名、病人姓名、年齡、藥
    名、劑量、數量、用法及處方年、月、日等，醫師法第13條
    亦訂有明文，從而被告陳宏嘉於看診時所製作之處方箋電磁
    紀錄、印製出之處方箋及永仁診所病歷表，係屬業務上所製
    作之準文書及文書；又所謂「業務上作成之文書」，指從事
    業務之人，基於業務上之行為所作成之文書（最高法院86年
    度台上字第6405號判決參照），依「全民健康保險醫療費用
    媒體申報作業要點」，媒體申報應由特約醫事服務機構填製
    醫療費用申報總表連同媒體（即磁帶或磁片）送至健保局各
    分局，憑以暫付醫療費用，故處方及治療明細及申請總表亦
    係屬於被告陳漢熹從事醫療業務所附隨其業務而作成之文書
    。故核被告陳漢熹及陳宏嘉此部分所為，均係犯行為時刑法
    第216 條、第220 條第2 項及第215 條之行使業務上登載不
    實準文書罪，又偽冒蕭四美醫師名義製作處方箋及電磁紀錄
    部分，係犯行為時刑法第216 條、第210 條之行使偽造私文
    書罪及行為時刑法第216 條、第220 條第2 項、第210 條之
    行使偽造準私文書罪（起訴書原漏列刑法第220 條第2 項之
    法條，惟經公訴檢察官當庭增列，附此敘明）。又被告兩人
    盜用蕭四美醫師印章之行為，係偽造私文書之階段行為，其
    偽造私文書、偽造準私文書、業務上登載不實文書及業務上
    登載不實準文書之低度行為，均為行使偽造之高度行為所吸
    收，均不另論罪。又關於業務登載不實犯行部分，被告陳宏
    嘉與具有醫師身份之被告陳漢熹共同實施犯罪，應依修正前
    刑法第31條第1 項之規定，以共犯論。再被告兩人利用不知
    情之診所護士將不實就醫紀錄鍵入電腦製作不實電磁紀錄及
    利用不知情之委辦業者向健保局行使該不實電磁紀錄等犯行
    ，為間接正犯。被告兩人先後多次行使偽造私文書、行使偽
    造準私文書、行使業務登載不實準文書之犯行，均時間緊接
    ，所犯係構成要件各相同之罪，顯係基於概括犯意反覆為之
    ，均各為連續犯，應分別依刑法第56條之規定以一罪論，並
    均加重其刑。
七、又永仁診所與健保局訂有「全民健康保險特約醫事服務機構
    合約」，其對於請領醫療費用，有誠實申報之義務，且永仁
    診所之負責醫師為蕭四美醫師及被告陳漢熹兩人，故僅得上
    開兩人有為健康保險之被保險人看診之權利與義務，亦始得
    向健保局請領醫療給付，詎竟由不具醫師資格之被告陳宏嘉
    為病患看診，卻以蕭四美醫師或被告陳漢熹之名義及不實診
    療申請醫療給付，自屬施用詐術，並使健保局陷於錯誤而如
    數給付，故符合詐欺罪之構成要件，從而核被告兩人就此部
    分所為，則係犯行為時刑法第339 條第1 項之詐欺取財罪。
    被告兩人就前開犯行間，具有犯意之聯絡及行為之分擔，應
    依刑法第28條之規定，論以共同正犯。又被告兩人前後多次
    共同詐欺取財行為，時間緊接，手法相同，所犯構成要件相
    同之罪名，顯係基於概括犯意為之，為連續犯，應依刑法第
    56條以一罪論並加重其刑。
八、綜上，被告兩人所為，均係犯醫師法第28條前段之未取得醫
    師資格而擅自執行醫療業務罪，行為時刑法第216 條、第22
    0 條第2 項及第215 條之連續行使業務上登載不實準文書罪
    、行為時刑法第216 條、第220 條第2 項及第210 條之連續
    行使偽造準私文書罪、行為時刑法第216 條及第210 條之連
    續行使偽造私文書罪及行為時刑法第339 條第1 項之連續詐
    欺取財罪。被告兩人所犯上開各罪間，具有手段、目的之牽
    連關係，為牽連犯，應依修正前刑法第55條之規定，從一重
    論處醫師法第28條前段之未取得醫師資格而擅自執行醫療業
    務罪，起訴書認被告兩人所犯上開違反醫師法及連續行使偽
    造私文書之犯行應分論併罰，容有誤會。爰審酌被告兩人以
    未具醫師資格之被告陳宏嘉執行醫療業務，對就診病患及中
    央健康保險局醫務管理與健保費用核支之正確性之危害不輕
    ，然斟酌兩人之犯罪動機、目的及手段，實際詐得之健保給
    付費用僅1 萬6,705 元，所生損害尚非重大，犯後均坦承犯
    行、態度良好，且被告陳漢熹年事已高等一切情狀，分別量
    處如主文所示之刑，以示懲儆。另查本件被告兩人犯罪時間
    係在96年4 月24日之前，所犯罪名合於中華民國九十六年罪
    犯減刑條例第2 條第1 項第3 款規定之減刑要件，爰均減其
    宣告刑二分之一，並依修正前刑法第41條第1 項前段及廢止
    前罰金罰鍰提高標準條例第2 條之規定，均諭知易科罰金之
    折算標準。末查被告陳漢熹前雖曾於71年間因違反原子能法
    案件，經本院以72年度易字第134 號判決判處有期徒刑6 月
    ，上訴後經臺灣高等法院以72年度上易字第1171號判決上訴
    駁回確定並執行完畢後，5 年內未曾因故意犯罪受有期徒刑
    以上刑之宣告，被告陳宏嘉則未曾因故意犯罪受有期徒刑以
    上刑之宣告，此有臺灣高等法院被告前案紀錄表各1 件在卷
    可憑，其因短於思慮致罹刑章，於犯罪後已深表悔意，經此
    偵審程序及刑之宣告之教訓後，當知所警惕，信無再犯之虞
    ，本院認對被告2 人所宣告之刑均以暫不執行為適當，併予
    宣告緩刑二年，被告陳漢熹依刑法第74條第2 項第4 款規定
    ，於緩刑期內向公庫支付新臺幣18萬元，被告陳宏嘉於緩刑
    期間付保護管束，並依刑法第74條第2 項第4 款及第5 款規
    定，於緩刑期內向公庫支付新臺幣15萬元，及向指定之政府
    機關、政府機構、行政法人、社區或其他符合公益目的之機
    構或團體提供60小時之義務勞務，以啟自新。
九、至被告二人盜蓋蕭四美醫師印章於如附表一所示病患之病歷
    上，所製作之印文並非偽造印章之印文；復按醫療機構應建
    立清晰、詳實、完整之病歷，醫療法第67條第1 項定有明文
    ，是病歷之所有權應歸屬於醫療機構，合先敘明。被告2 人
    共同以陳漢熹或蕭四美醫師名義偽造及業務登載不實如附表
    一、二所示病患之病歷，雖係被告兩人犯偽造私文書罪及業
    務登載不實文書罪所生之物，惟該等病歷均為永仁診所所有
    ，並非被告兩人所有，亦非違禁物，且被告陳漢熹於本院審
    理時自承永仁診所業已結束營業，病歷資料應不存在，故均
    不予宣告沒收。至於被告兩人執行醫療業務所用之醫療器械
    並未查扣，且被告陳漢熹自承永仁診所業已結束營業，當時
    所使用之醫療器械均已不存在，為免將來執行之困難，就被
    告兩人執行醫療業務時所使用之醫療器械亦不予宣告沒收，
    附此敘明。
十、據上論斷，應依刑事訴訟法第273 條之1 第1 項、第299 條
    第1 項前段、第310 條之2 、第454 條第1 項，醫師法第28
    條前段，修正後刑法第2 條第1 項前段、第11條前段、第74
    條第1 項第1 款、第2 款、第2 項第4 款、第5 款、第93條
    第1 項第2 款，行為時刑法第216 條、第220 條第2 項、第
    210 條、第215 條、第339 條第1 項，修正前刑法第28條、
    第31條第1 項、第56條、第55條後段、第41條第1 項前段，
    廢止前罰金罰鍰提高標準條例第2 條，刑法施行法第1 條之
    1 第1 項、第2 項，中華民國九十六年罪犯減刑條例第2 條
    第1 項第3 款、第7 條、第9 條，判決如主文。
十一、如不服本判決，應於判決送達後10日內向本院提出上訴狀
      （應附繕本），其未敘述上訴理由者，應於上訴期間屆滿
      後20 日 內補提理由書狀於本院，上訴於臺灣高等法院。
本案經檢察官馮浩庭到庭執行職務。
中    華    民    國   100    年    6     月    13    日
                    刑事庭  法  官  許曉微
以上正本證明與原本無異。
                            書記官  洪明媚
中    華    民    國   100    年    6     月    13    日
附錄本案論罪科刑法條：
醫師法第28條
未取得合法醫師資格，擅自執行醫療業務者，處六個月以上 5
年以下有期徒刑，得併科新臺幣 30 萬元以上 150 萬元以下罰
金，其所使用之藥械沒收之。但合於下列情形之一者，不罰：
一、在中央主管機關認可之醫療機構，於醫師指導下實習之醫學
    院、校學生或畢業生。
二、在醫療機構於醫師指示下之護理人員、助產人員或其他醫事
    人員。
三、合於第 11 條第 1 項但書規定。
四、臨時施行急救。
中華民國刑法第210條
（偽造變造私文書罪）
偽造、變造私文書，足以生損害於公眾或他人者，處5 年以下有
期徒刑。
中華民國刑法第215條
（業務上文書登載不實罪）
從事業務之人，明知為不實之事項，而登載於其業務上作成之文
書，足以生損害於公眾或他人者，處 3 年以下有期徒刑、拘役
或 5 百元以下罰金。
中華民國刑法第216條
（行使偽造變造或登載不實之文書罪）
行使第210 條至第215 條之文書者，依偽造、變造文書或登載不
實事項或使登載不實事項之規定處斷。
中華民國刑法第220條
（準文書）
在紙上或物品上之文字、符號、圖畫、照像，依習慣或特約，足
以為表示其用意之證明者，關於本章及本章以外各罪，以文書論
。
錄音、錄影或電磁紀錄，藉機器或電腦之處理所顯示之聲音、影
像或符號，足以為表示其用意之證明者，亦同。
中華民國刑法第339條
（普通詐欺罪）
意圖為自己或第三人不法之所有，以詐術使人將本人或第三人之
物交付者，處 5 年以下有期徒刑、拘役或科或併科 1 千元以下
罰金。
以前項方法得財產上不法之利益或使第三人得之者，亦同。
前二項之未遂犯罰之。
附表一：
 ┌────┬──────┬──────┬─────┐
 │就診病患│  就醫日期  │虛報看診醫生│ 申報費用 │
 │姓名    │（年/月/日）│            │  （元）  │
 ├────┼──────┼──────┼─────┤
 │韓趙春桂│  94/10/21  │   蕭四美   │       275│
 │        ├──────┼──────┼─────┤
 │        │  94/11/24  │   陳漢熹   │       195│
 │        ├──────┼──────┼─────┤
 │        │  94/12/31  │   陳漢熹   │       195│
 │        ├──────┼──────┼─────┤
 │        │  95/01/10  │   陳漢熹   │       275│
 │        ├──────┼──────┼─────┤
 │        │  95/03/30  │   陳漢熹   │       195│
 ├────┼──────┼──────┼─────┤
 │ 范婷 │  95/04/21  │   陳漢熹   │       275│
 ├────┼──────┼──────┼─────┤
 │ 邱清正 │  94/08/01  │   蕭四美   │       315│
 │        ├──────┼──────┼─────┤
 │        │  94/09/03  │   陳漢熹   │       275│
 │        ├──────┼──────┼─────┤
 │        │  94/10/04  │   蕭四美   │       275│
 │        ├──────┼──────┼─────┤
 │        │  94/11/15  │   陳漢熹   │       275│
 │        ├──────┼──────┼─────┤
 │        │  94/11/21  │   陳漢熹   │       275│
 │        ├──────┼──────┼─────┤
 │        │  95/01/17  │   陳漢熹   │       275│
 │        ├──────┼──────┼─────┤
 │        │  95/05/24  │   陳漢熹   │       275│
 ├────┼──────┼──────┼─────┤
 │ 黃秀香 │  95/03/04  │   陳漢熹   │       275│
 │        ├──────┼──────┼─────┤
 │        │  95/03/05  │   陳漢熹   │       275│
 │        ├──────┼──────┼─────┤
 │        │  95/03/08  │   陳漢熹   │       275│
 ├────┼──────┼──────┼─────┤
 │ 陳淑真 │  94/04/27  │   陳漢熹   │       275│
 │        ├──────┼──────┼─────┤
 │        │  94/09/09  │   陳漢熹   │       275│
 │        ├──────┼──────┼─────┤
 │        │  94/09/19  │   陳漢熹   │       275│
 │        ├──────┼──────┼─────┤
 │        │  94/12/09  │   陳漢熹   │       275│
 │        ├──────┼──────┼─────┤
 │        │  94/12/16  │   陳漢熹   │       275│
 │        ├──────┼──────┼─────┤
 │        │  95/04/10  │   陳漢熹   │       275│
 │        ├──────┼──────┼─────┤
 │        │  95/04/16  │   陳漢熹   │       275│
 │        ├──────┼──────┼─────┤
 │        │  95/05/10  │   陳漢熹   │       275│
 ├────┼──────┼──────┼─────┤
 │ 黃正榮 │  95/05/10  │   陳漢熹   │       275│
 │        ├──────┼──────┼─────┤
 │        │  95/05/13  │   陳漢熹   │       275│
 ├────┼──────┼──────┼─────┤
 │ 邱美玲 │  93/11/08  │   蕭四美   │       275│
 │        ├──────┼──────┼─────┤
 │        │  93/12/09  │   蕭四美   │       275│
 │        ├──────┼──────┼─────┤
 │        │  94/01/07  │   蕭四美   │       315│
 │        ├──────┼──────┼─────┤
 │        │  94/03/03  │   陳漢熹   │       275│
 │        ├──────┼──────┼─────┤
 │        │  94/11/27  │   陳漢熹   │       195│
 │        ├──────┼──────┼─────┤
 │        │  95/01/20  │   陳漢熹   │       275│
 │        ├──────┼──────┼─────┤
 │        │  95/05/06  │   陳漢熹   │       275│
 ├────┼──────┼──────┼─────┤
 │ 吳秋英 │  94/12/13  │   陳漢熹   │       505│
 │        ├──────┼──────┼─────┤
 │        │  94/12/15  │   陳漢熹   │       275│
 │        ├──────┼──────┼─────┤
 │        │  95/04/03  │   陳漢熹   │       275│
 │        ├──────┼──────┼─────┤
 │        │  95/04/04  │   陳漢熹   │       505│
 ├────┼──────┼──────┼─────┤
 │ 總計   │            │            │     10395│
 └────┴──────┴──────┴─────┘
附表二：
 永仁診所負責醫師即被告陳漢熹於住院期間95年4 月29日至95
 年5 月1 日向中央健保局北區分局申報醫療費用明細資料
 ┌────┬──────┬──────┬─────┐
 │就診病患│  就醫日期  │虛報看診醫生│ 申報費用 │
 │姓名    │（年/月/日）│            │  （元）  │
 ├────┼──────┼──────┼─────┤
 │韓正蘭  │  95/04/30  │   陳漢熹   │       195│
 ├────┼──────┼──────┼─────┤
 │陳永春  │  95/04/30  │   陳漢熹   │       195│
 ├────┼──────┼──────┼─────┤
 │曾冠銓  │  95/04/30  │   陳漢熹   │       195│
 ├────┼──────┼──────┼─────┤
 │黃大偉  │  95/04/30  │   陳漢熹   │       195│
 ├────┼──────┼──────┼─────┤
 │陳新妹  │  95/04/30  │   陳漢熹   │       195│
 ├────┼──────┼──────┼─────┤
 │簡玉蘭  │  95/04/30  │   陳漢熹   │       195│
 ├────┼──────┼──────┼─────┤
 │鍾幸倚  │  95/04/30  │   陳漢熹   │       195│
 ├────┼──────┼──────┼─────┤
 │張凱鈞  │  95/04/30  │   陳漢熹   │       195│
 ├────┼──────┼──────┼─────┤
 │吳何鈶妹│  95/04/30  │   陳漢熹   │       195│
 ├────┼──────┼──────┼─────┤
 │沈  梅  │  95/04/30  │   陳漢熹   │       195│
 ├────┼──────┼──────┼─────┤
 │邱朱秀蘭│  95/05/01  │   陳漢熹   │       275│
 ├────┼──────┼──────┼─────┤
 │陳景彥  │  95/05/01  │   陳漢熹   │       275│
 ├────┼──────┼──────┼─────┤
 │林朱月娥│  95/05/01  │   陳漢熹   │       275│
 ├────┼──────┼──────┼─────┤
 │陳張蘭香│  95/05/01  │   陳漢熹   │       275│
 ├────┼──────┼──────┼─────┤
 │古秋芳  │  95/05/01  │   陳漢熹   │       505│
 ├────┼──────┼──────┼─────┤
 │林智惠  │  95/05/01  │   陳漢熹   │       275│
 ├────┼──────┼──────┼─────┤
 │吳玉鈴  │  95/05/01  │   陳漢熹   │       275│
 ├────┼──────┼──────┼─────┤
 │葉鳳蕉  │  95/05/01  │   陳漢熹   │       505│
 ├────┼──────┼──────┼─────┤
 │謝淑珍  │  95/05/01  │   陳漢熹   │       275│
 ├────┼──────┼──────┼─────┤
 │廖秋惠  │  95/05/01  │   陳漢熹   │       275│
 ├────┼──────┼──────┼─────┤
 │張慧光  │  95/05/01  │   陳漢熹   │       275│
 ├────┼──────┼──────┼─────┤
 │林詩華  │  95/05/01  │   陳漢熹   │       275│
 ├────┼──────┼──────┼─────┤
 │賴美靜  │  95/05/01  │   陳漢熹   │       275│
 ├────┼──────┼──────┼─────┤
 │邸道文  │  95/05/01  │   陳漢熹   │       325│
 ├────┼──────┼──────┼─────┤
 │ 總計   │            │            │      6310│
 └────┴──────┴──────┴─────┘